【裁判字號】    90,上訴,1088
【裁判日期】    901128
【裁判案由】    違反毒品危害防制條例
【裁判全文】
臺灣高等法院高雄分院刑事判決                    九十年度上訴字第一八八號
    上  訴  人
    即  被  告  甲○○
    選任辯護人  黃景川    律師
                陳里己    律師
                歐陽志宏
右上訴人因違反毒品危害防制條例案件，不服台灣高雄地方法院九十年度訴字第九二
三號中華民國九十年六月八日第一審判決（起訴案號：台灣高雄地方法院檢察署八十
九年度偵字第一四七三六號），提起上訴，本院判決如左：
    主  文
上訴駁回。
    事  實
一、甲○○基於概括之犯意，自民國八十九年六月中旬某日起至同年六月底某日止，
    在高雄市「錢櫃ＫＴＶ」及「病毒ＰＵＢ」等處，連續多次無償轉讓第二級毒品
    大麻及ＭＤＭＡ（俗稱快樂丸）予潘志敏（已由檢察官另行移送偵辦）施用。嗣
    於八十九年七月一日下午二時許，甲○○持有第二級毒品大麻二十二支、ＭＤＭ
    Ａ四十六顆在高雄市○○區○○路與文武街口為警當場查獲，循線查知上情，扣
    押上開大麻、ＭＤＭＡ，經警送檢驗結果確屬第二級毒品大麻及ＭＤＭＡ，始發
    覺上情。
二、案經高雄市政府警察局移送臺灣高雄地方法院檢察署檢察官偵查起訴。
    理  由
一、訊據上訴人即被告甲○○否認轉讓第二級毒品之犯行，辯稱：上開大麻、ＭＤＭ
    Ａ係其與證人潘志敏各出資新臺幣（下同）二萬元共同購買的，買了四十至五十
    顆，那是整包裝的，另外又買了二十多支大麻，確實數量不記得，東西我們都是
    放在一起，放在我的車上，因為當時只有我有車云云。證人潘志敏亦於台灣高雄
    地方法院到庭附和其詞。
二、經查：
（一）被告右揭犯行，業據其於檢察官偵查中坦承「我有送大麻及快樂丸給潘志敏，
      是送給他的，拿過數次給他，我都在錢櫃ＫＴＶ及病毒ＰＵＢ拿給他」等語不
      諱（見偵查卷第十五頁背面），證人潘志敏亦於檢察官偵查中證稱「都是甲○
      ○拿給我的，因我跟他是朋友，他共拿給我數次，自八十九年六月中旬至六月
      底，都是在錢櫃ＫＴＶ及病毒ＰＵＢ，他並沒有給我收錢」無訛（見偵查卷第
      十四頁背面）。二者互相印証不悖，應堪採信。
（二）被告於原審審理中亦自承：買的時侯是我們兩人一起去，所以東西（即大麻、
      ＭＤＭＡ）放在我的車上，我是去年六月中買的，被查獲的時間是七月一日云
      云；而證人潘志敏購買大麻、ＭＤＭＡ係為吸用等情，為證人潘志敏所自承，
      且前開大麻、ＭＤＡ之體積不大，為施用之方便，自無將大麻、ＭＤＭＡ放在
      被告車上長達十餘天，致要施用時找不到之理（被告不可能一天二十四小時無
      時無刻在證人潘志敏旁邊）。準此，被告上開於原審之辯解，顯係飾卸之詞；
      證人潘志敏於原審審理中到庭附和其詞，然證人潘志敏在原審之供詞，與其及
      被告在檢察官偵查中之供詞不同，本院認係迴護被告之詞，均不足採。至被告
      於本院審理時復請求傳訊潘志敏，以證明潘志敏，與被告住在一起，工作在一
      起，乃合資購買即大麻及ＭＤＭＡ，放於被告處，隨時取用」等情，證人潘志
      敏已於原審審理中到庭附合被告上開之辯解，如前所述，本院認無再傳訊之必
      要；又請求傳訊陳雅釧，茲陳雅釧於偵查中，已到庭陳述過其有施用大麻及Ｍ
      ＤＭＡ非向被告購買（見偵查卷第十五頁），陳雅釧經本院傳訊無著，被告復
      表示捨棄傳訊，且本院已得心証，爰不再予傳訊。
（三）此外復有查獲之第二級毒品大麻二十二支、ＭＤＭＡ四十六顆扣案可按，而上
      開扣案大麻、ＭＤＭＡ經送請高雄醫學大學附設中和紀念醫院檢驗結果，確認
      為大麻及ＭＤＭＡ無訛，此有該院檢驗報告單Ｐ0000000、Ｐ0000
      000、Ｐ0000000共三紙附卷可資佐證（Ｐ0000000係大麻、
      Ｐ0000000、Ｐ0000000係ＭＤＭＡ俗稱快樂丸，分別為毒品危
      害防治條例附表二第二十四及八三所示之第二級毒品）有高雄醫學大學附設中
      和紀念醫院九十年十一月十四日（九０）高醫附秘字第二九六八號函可按，（
      另同醫院九十年十一月三日（九０）高醫附秘字第二八六三號函謂Ｐ0000
      000、Ｐ0000000之ＭＤＭＡ為第三級毒品，係錯誤，已另函更正如
      上）（另Ｐ00000000為Caffeine、Ｐ0000000、Ｐ00000
      00均為Ketamine則非屬毒品）。事證明確，被告之犯行堪以認定，應予依法
      論科。
三、核被告甲○○所為，係犯毒品危害防制條例第八條第二項之轉讓第二級毒品罪。
    被告先後多次轉讓犯行，時間緊接，手法相同，觸犯犯罪構成要件相同之罪名，
    顯係基於概括犯意反覆為之，應依連續犯之規定論以一罪，並依法加重其刑，被
    告於本院調查時稱，共同購買之後，僅交付潘志敏而由其自取一次，旨在避重就
    輕，並無可取。
四、原審依毒品危害防制條例第八條第二項、第十八條第一項前段、刑法第十一條前
    段、第五十六條，並審酌被告犯罪之動機係轉讓毒品予朋友施用，助長犯罪，犯
    後先坦承犯行嗣又否認之態度，並其所造成之危害等其他一切情狀，量處有期徒
    刑十月，以示懲儆。扣案之大麻二十二支、ＭＤＭＡ四十六顆為毒品，依同條例
    第十八條第一項前段沒收銷燬之。認事用法尚無不合，量刑亦稱妥適，被告上訴
    意旨否認犯罪，空言指摘原判決不當，並無可取，為無理由，應予駁回。
據上論斷，應依刑事訴訟法第三百六十八條，判決如主文。
本案經檢察官董明正到庭執行職務。
中    華    民    國      九十      年      十一      月      二十八    日
                              臺灣高等法院高雄分院刑事第四庭
                                  審判長法官  蕭權閔
                                        法官  陳吉雄
                                        法官  陳啟造
右正本證明與原本無異。
如不服本判決，應於判決送達後十日內向本院提出上訴狀，其未述理由者並應於提
出上訴狀後十日內向本院補提理由書（應附繕本)。
                                      書記官  白  蘭
中    華    民    國      九十      年      十一      月       三十     日
本件論罪科刑法條：
毒品危害防制條例第八條第二項
轉讓第二級毒品者，處六月以上五年以下有期徒刑，得併科新臺幣七十萬元以下罰金
。
                                                                        Ｋ


司法院資訊處製作；財團法人民間司法改革基金會備份。
